【裁判字號】    95,訴,196
【裁判日期】    950612
【裁判案由】    給付借款
【裁判全文】
臺灣嘉義地方法院民事判決               95年度訴字第196號
原      告  國泰世華商業銀行股份有限公司
法定代理人  乙○○
訴訟代理人  丙○○
被      告  甲○○
上列當事人間給付借款事件，本院於中華民國95年5月29日言詞
辯論終結，判決如下：
    主  文
被告應給付原告新臺幣伍拾捌萬貳仟柒佰肆拾捌元及其中新臺幣
伍拾肆萬壹仟壹佰貳拾玖元自民國九十五年二月十九日起至清償
日止，按週年利率百分之十九點七計算之利息。
訴訟費用由被告負擔。
    事  實  及  理  由
一、原告起訴主張：
（一）被告於民國91年4月3日，與原告成立信用卡使用契約，領
      用如後附表所示之信用卡。依約被告就使用系爭信用卡所
      生之債務，負全部給付責任。此有信用卡申請書暨信用卡
      約定條款可證。被告領用系爭信用卡後，即得於各特約商
      店記帳消費，依信用卡約定條款第14、15條之約定，應於
      當期繳款截止日前向原告全部清償，或以循環利息方式繳
      付最低應繳金額，逾期清償者依信用卡約定條款第15 、
      21、22條之約定，除喪失期限利益外，應另行給付原告按
      年息百分之19.7計算之利息。截至95年2月18日止，帳款
      尚餘新臺幣（下同）304936元，及其中本金281560元未按
      期繳付。
（二）被告另於93年6月23日與原告成立簡易通信貸款契約，向
      原告貸款280000元，約定分50期清償，依約每月應繳月付
      金7800元（含手續費2200元），併入信用卡帳單中與信用
      卡消費帳款一同繳納。依約定條款第1條之約定，如未依
      約於繳款期限前繳款或未繳足月付金時，原告得將未繳金
      額之本金部分，或經原告主張視為到期之本金部分，按信
      用卡循環利息（年息百分之19.7）計算之利息。依約定條
      款第4、5條之約定，倘為延遲繳款經原告主張暫停被告信
      用卡權利時，除喪失期間利益，視為全部到期。截至95
      年2月18日止帳款尚餘32874元，及其中本金30389元未按
      期繳付。
（三）被告另於93年6月23日與原告成立簡易通信貸款契約，向
      原告貸款280000元，未清償部分235200元由原告於94年3
      月30日以「感恩回饋專案」同意續約展延，約定分60 期
      清償，按年息百分之14.8計算之利息，採本利平均攤還方
      式按月計付本息，併入信用卡帳單中與信用卡消費帳款一
      同繳納。依約定條款第1條之約定，如未依約於繳款期限
      前繳款或未繳足月付金時，原告得將未繳金額之本金部分
      ，或經原告主張視為到期之本金部分，按信用卡循環利率
      （年息百分之19.7）計算之利息。依約定條款第4、5條之
      約定，倘為延遲繳款經原告主張暫停被告信用卡權利時，
      除喪失期間利益，視為全部到期。截至95年2月18日止帳
      款尚餘244938元，及其中本金229180元未按期繳付。
（四）綜上，被告至95年2月18日止，帳款尚餘582748元未按期
      繳付，迭經催討無效。為此，依據兩造所定上開契約，請
      求被告給付原告如主文第1項所示。並聲明如主文第1項所
      示。
二、被告則以利息過高，希望可以減免，以利籌錢償還等語，資
    為抗辯。
三、原告主張上開事實，業據原告提出債權明細查報表、信用卡
    申請書暨信用卡約定條款、簡易通信貸款申請書、簡易通信
    貸款約定條款、簡易通信貸款金額、帳單為證，被告對於原
    告上開主張之事實不爭執，堪信原告上開主張之事實為真。
    原告本件利息之請求，乃依據兩造契約所定，且未逾民法第
    205條所定最高利率之限制，被告辯以利息過高，希求減免
    云云，要屬無據，準此，被告即應依約給付原告如主文第1
    項所示，原告起訴請求被告給付如主文第1項所示，洵屬有
    據，應予准許。
四、據上論結，原告之訴為有理由，爰依民事訴訟法第78條，判
    決如主文。
中    華    民    國    95    年    6     月    12    日
                  民一庭法  官      劉瓊雯
以上正本證明與原本無異
如對本判決上訴須於判決送達後20日內向本院提出上訴狀
中    華    民    國    95    年    6     月    12    日
                        書記官      王立梅


司法院資訊處製作；財團法人民間司法改革基金會備份。
